【裁判字號】    95,勞訴,29
【裁判日期】    950922
【裁判案由】    給付資遣費等
【裁判全文】
臺灣士林地方法院民事判決              95年度勞訴字第29號
原      告  丁○○
            甲○○
被      告  高股份有限公司
法定代理人  丙○○即高清腦）.
            乙○○
上列當事人間給付資遣費等事件，本院於民國95年8 月30日言詞
辯論終結，判決如下：
    主  文
被告應給付原告丁○○新台幣拾萬元；給付原告甲○○新台
幣壹拾玖萬肆仟陸佰壹拾元。
訴訟費用由被告負擔。
    事實及理由
一、原告主張：原告為被告公司之員工，被告公司於民國92年間
    因經營不善，突然於同年11月間惡性倒閉，使所有員工頓失
    工作依靠，且亦未發放資遣費、薪資，合計積欠原告丁○○
    、甲○○92年11月份薪資各新台幣（下同）40,000元、69,8
    30元，及資遣費各290,000 元、124,780 元，為此依兩造之
    勞動契約及勞動基準法之規定，請求被告給付等語。原告並
    聲明：被告應給付原告丁○○330,000 元；被告應給付原告
    甲○○194,610元。
二、被告則以：被告公司因經營不善，且原董事長丙○○遭提起
    公訴，尚未結案，總經理乙○○亦經解職，被告就原告主張
    之薪資及資遣費數額並不爭執，且公司如有資產，亦應給付
    原告等語，資為置辯。被告並聲明駁回原告之訴。
三、原告主張其為被告公司之員工，被告公司於92年11月間倒閉
    ，積欠原告丁○○、甲○○92年11月份薪資各新台幣（下同
    ）40,000元、69,830元，及資遣費各290,000 元、124,780
    元等事實，業據原告提出台灣士林地方法院檢察署93年度偵
    字第8720號檢察官聲請簡易判決處刑書、被告公司變更登記
    表、92年11月份薪資未發總表為證，且為被告所不爭執，原
    告之主張，自堪信為真正。
四、按稱僱傭者，謂當事人約定，一方於一定或不定之期限內為
    他方服勞務，他方給付報酬之契約。且報酬應依約定之期限
    給付之。民法第482 條、第486 條定有明文。次按雇主非有
    歇業或轉讓，不得預告勞工終止勞動契約。勞動基準法第11
    條第1 款定有明文。而雇主依該法第11條終止勞動契約者，
    依同法第17條之規定，應發給勞工資遣費。本件被告公司於
    92年11月歇業，而終止兩造間之勞動契約，依前開規定，被
    告自應給付原告契約終止前之92年11月份薪資及資遣費，被
    告迄今未依法給付，是以原告依勞動契約及勞動基準法第11
    條、17條之規定，請求被告給付原告丁○○330,000 元（含
    薪資40,000元、資遣費290,000 元）；給付原告甲○○194,
    610 元（含薪資69,830元、資遣費124,780 元），為有理由
    ，應予准許。
五、據上論結，原告之訴為有理由，依民事訴訟法第78條判決如
    主文。
中    華    民    國    95    年    9     月    22    日
                  民事第一庭  法  官  劉穎怡
以上正本證明與原本無異。
如對本判決上訴須於判決送達後20日內向本院提出上訴狀。
中    華    民    國    95    年    9     月    26    日
                              書記官  陳玉珍


司法院資訊處製作；財團法人民間司法改革基金會備份。
